sv: Hem och trädgård > Kök och matsal > Matförvaring > Brödlådor och brödpåsar: Brödpåsar; Brödlådor
lt-LT: Namai ir sodas > Virtuvė ir valgomasis > Maisto saugojimas > Duonos dėžutės ir maišeliai: Duonos maišeliai; Duonos dėžutės
pt-BR: Casa e jardim > Produtos de cozinha e aparelhos de jantar > Armazenamento de alimentos > Caixas e sacos de pão: Sacos para pão; Caixas para pão
ko: 가정/원예 용품 > 주방/식탁 > 식품 보관 > 빵 상자/봉투: 빵 보관 봉투; 브레드 박스
pl: Dom i ogród > Kuchnia i jadalnia > Przechowywanie żywności > Pojemniki i torby na chleb: Worki na pieczywo; Chlebaki
el: Σπίτι & κήπος > Κουζίνα & τραπεζαρία > Αποθήκευση Τροφίμων > Κουτιά & σακούλες ψωμιού: Σακούλες ψωμιού; Ψωμιέρες
de: Heim & Garten > Küche & Esszimmer > Essensaufbewahrung > Brotkästen & -taschen: Brotbeutel; Brotkästen
th: บ้านและสวน > ห้องครัวและการรับประทานอาหาร > ที่เก็บอาหาร > กล่องและถุงใส่ขนมปัง: ถุงขนมปัง; กล่องขนมปัง
zh-CN: 家居与园艺 > 厨房/餐厅 > 食品贮存 > 面包盒/面包袋: 面包袋; 面包盒
fr: Maison et jardin > Arts de la table et arts culinaires > Stockage des aliments > Boîtes à pain: Sacs à pain; Boîtes à pain
tr: Ev ve Bahçe > Mutfak ve Yemek > Yiyecek Saklama > Ekmek Kutuları ve Torbaları: Ekmek Poşetleri; Ekmek Kutuları
sl-SI: Dom in vrt > Kuhinja in jedilnica > Shranjevanje živil > Posode in vrečke za kruh: Vrečke za kruh; Škatle za kruh
ro-RO: Casă și grădină > Bucătărie și sufragerie > Depozitarea alimentelor > Cutii și pungi pentru pâine: Pungi pentru pâine; Cutii de pâine
nb: Hjem og hage > Kjøkken og spiserom > Matlagring > Brødbokser og -poser: Brødposer; Brødbokser
zh-TW: 居家和庭園 > 廚房與餐廳 > 食物儲藏 > 麵包盒/袋: 麵包袋; 麵包盒
sk-SK: Dom a záhrada > Kuchyňa a jedáleň > Skladovanie potravín > Chlebníky a vrecká na chlieb: Vrecká na chlieb; Chlebníky
it: Casa e giardino > Cucina e pranzo > Dispenser per cibo > Contenitori per pane: Sacchetti portapane; Scatole per il pane
nl: Huis en tuin > Keuken en eetkamer > Voedsel bewaren > Broodtrommels: Broodzakken; Brooddozen
en: Home & Garden > Kitchen & Dining > Food Storage > Bread Boxes & Bags: Bread Bags; Bread Boxes
bg-BG: Дом и градина > Кухня и трапезария > Съхранение на храна > Кутии и чанти за хляб: Торби за хляб; Кутии за хляб
cs: Dům a zahrada > Kuchyně a jídelny > Skladování potravin > Chlebníky: Sáčky na chleba; Chlebníky
ja: ホーム・ガーデン > キッチン・ダイニング > 食品保存 > ブレッドケース・パンケース: パン袋; ブレッドケース
hr-HR: Dom i vrt > Kuhinja i blagovaonica > Skladištenje hrane > Kutije i vrećice za kruh: Vrećice za kruh; Kutije za kruh
es: Casa y jardín > Cocina y comedor > Recipiente para comida > Paneras: Bolsas para el pan; Paneras
fi: Koti ja puutarha > Keittiö ja ruokailu > Ruuan säilytys > Leipälaatikot ja -pussit: Leipäpussit; Leipälaatikot
vi: Nhà và vườn > Phòng bếp và phòng ăn > Dự trữ thực phẩm > Hộp & túi đựng bánh mì: Túi Đựng Bánh Mì; Hộp đựng bánh mì
ru: Дом и сад > Кухня и сервировка стола > Хранение еды и продуктов > Хлебницы и мешки для хлеба: Пакеты для хлеба; Хлебницы
da: Hjem og have > Køkken og spisestue > Madopbevaring > Brødkasser og -poser: Brødposer; Brødkasser
hu: Otthon és kert > Konyha és étkező > Élelmiszer-tárolás > Kenyérdobozok és -táskák: Kenyérzsákok; Kenyérdobozok
pt-PT: Casa e jardim > Cozinha e refeições > Armazenamento de alimentos > Caixas e sacos para pão: Sacos para pão; Caixas de pão